【裁判字號】    97,易,354
【裁判日期】    970731
【裁判案由】    竊盜
【裁判全文】
臺灣高雄地方法院刑事判決                97年度易字第354號
公  訴  人  臺灣高雄地方法院檢察署檢察官
被      告  乙○○
                    現於臺灣高雄看守所羈押中
上列被告因竊盜案件，經檢察官提起公訴（96年度偵字第33756
號），本院判決如下：
    主  文
乙○○竊盜，累犯，處有期徒刑陸月，如易科罰金，以新台幣壹
仟元折算壹日。
    事  實
一、乙○○前因竊盜案件，經本院以91年度易緝字第145 號刑事
    判決判處有期徒刑5 月確定，於民國95年5 月4 日執行完畢
    出獄。詎乙○○猶不知悔改，復意圖為自己不法之所有，於
    96年10月24日下午2 時許，在高雄縣甲仙鄉○○路44巷28號
    甲○○○住處門前，徒手竊取机再得所有交由其女甲○○○
    騎乘使用之車號NHE-601 號重型機車1 部得手。嗣甲○○○
    發覺機車失竊，四處尋訪，經鄰居陳劉月照告知該車為居住
    在同鄉中和巷43號之乙○○所騎乘離去，乃於同日下午2 時
    30分許，循線在乙○○住處附近之中和巷38號前之路旁自行
    尋獲該車，而查悉上情。
二、案經高雄縣政府警察局旗山分局報告臺灣高雄地方法院檢察
    署檢察官偵查起訴。。
    理  由
一、被告以外之人於審判外之言詞或書面陳述，除法律有規定者
    外，不得作為證據；又被告以外之人於審判外之陳述，雖不
    符刑事訴訟法第159 條之1 至第159 條之4 之規定，而經當
    事人於審判程序同意作為證據，法院審酌該言詞陳述或書面
    陳述作成時之情況，認為適當者，亦得為證據；當事人、代
    理人或辯護人於法院調查證據時，知有第159 條第1 項不得
    為證據之情形，而未於言詞辯論終結前聲明異議者，視為有
    前項之同意。刑事訴訟法第159 條第1 項、第159 條之5 定
    有明文。本判決所引用之各項證據資料，其屬於被告乙○○
    以外之人於審判外之言詞、書面陳述者，均據法官於調查證
    據程式逐一提示並告以要旨，檢察官、被告均知該等證據為
    被告以外之人之審判外陳述，均未於言詞辯論終結前聲明異
    議，本院審酌上開證據作成時之情況，認為適當，依刑事訴
    訟法第159 條之5 第1 項、第2 項規定，應有證據能力。
二、被告乙○○經本院通緝到案，對於本件竊盜犯行，在警詢、
    本院審理中一致矢口否認，辯稱：當日喝酒醉，所以不知道
    有這件事云云，但始終未能指出任何證明方法供本院調查以
    實其說。經查，本件發現被告竊盜犯行經過係：96年10月24
    日下午2 時許，證人即被害人甲○○○鄰居陳劉月照自位於
    高雄縣甲仙鄉○○村○○路29號之住處客廳，看見被告正在
    對面距離證人陳劉月照約10公尺處之被害人甲○○○住處門
    前，牽動被害人甲○○○機車，之後就跨坐在機車座墊上，
    以雙腳推動滑行之方式，將機車帶離現場；過約10分鐘左右
    ，被害人甲○○○發現機車失竊四處尋車，經證人陳劉月照
    告知該機車為居住在同鄉關山村中和巷之被告騎走之情，被
    害人甲○○○始循線於同日下午2 時30分許，在被告位於中
    和巷43號住處附近之中和巷38號前之路旁尋獲機車等情，分
    據證人陳劉月照、甲○○○於警詢；證人陳劉月照於偵查中
    證述明確，且據被告於警詢自述，證人陳劉月照與被告並不
    認識，當無嫌隙，自無虛詞設陷被告之理，故證人陳劉月照
    、甲○○○前開證言應與事實相符為可採，被告空言否認犯
    罪，顯為卸責之詞，無可採信。此外，復有被告人甲○○○
    立具之贓物認領保管單1 紙、機車相片2 張在卷以佐，本案
    事證明確，被告犯行，可以認定，應予以依法論科。
三、核被告所為，係犯刑法第320 條第1 項之竊盜罪。被告有如
    事實欄所載之犯罪科刑紀錄，有臺灣高等法院被告前案紀錄
    表在卷可稽，其受有期徒刑執行完畢後，5 年以內再故意犯
    本件犯罪，為累犯，應依刑法第47條第1 項規定加重其刑至
    二分之一。爰審酌被告有竊盜、贓物、偽造文書等多項前科
    ，有卷附前開被告前案紀錄表可按，素行不佳；不思尊重他
    人財產權利而恣意竊取他人財物，行為應受非難；犯後不知
    反省悔悟，反而託詞掩飾，矢口否認犯行，犯後態度惡劣；
    及據被害人甲○○○警詢所陳，被告所竊取之機車價值約為
    新台幣1 萬元，並已經被害人甲○○○尋獲領回，犯罪造成
    損害幸未擴大等一切情狀，量處如主文所示之刑，並諭知易
    科罰金之折算標準，以資懲儆。
據上論斷，應依刑事訴訟法第299條第1項前段、刑法第320條第1
項、第47條第1 項、第41條第1 項前段，刑法施行法第1 條之1
，判決如主文。
中    華    民    國    97    年    7    月    31    日
                    刑事第六庭  法  官  陳思睿
以上正本證明與原本無異。
如不服本判決應於收受本判決後10日內向本院提出上訴書狀，並
應敘述具體理由，如未敘述上訴理由者，應於上訴期間屆滿後20
日內補提理由書狀於本院（均須按他造當事人之人數附繕本）「
切勿逕送上級法院」。
中    華    民    國    97    年    7     月    31    日
                                書記官  何慧娟
附錄本案論罪科刑法條
刑法第320條第1項
意圖為自己或第三人不法之所有，而竊取他人之動產者，為竊盜
罪，處5年以下有期徒刑、拘役或500元以下罰金。


司法院資訊處製作；財團法人民間司法改革基金會備份。
